臺灣臺中地方法院刑事判決　　　　　　　　　　　　　九十一年度自字第一三二號
　　自　訴　人　乙○○○有限公司
　　代　表　人　李成功
　　被　　　告　甲　○
右列被告因詐欺案件，經自訴人提起自訴，本院判決如左：
    主  文
甲○無罪。
    理  由
一、自訴意旨略以：緣被告甲○係設於台中縣大肚鄉○○路○段六三八號之新林塔實
    業有限公司（下稱新林塔公司）之負責人，竟意圖為自己不法之所有，於民國（
    下同）九十年十二月十八日，向自訴人詐購電腦設備一批（即華碩主機板二台、
    十七吋彩色螢幕、五十二倍光碟機、印表機各二台、華碩筆記型電腦二台），總
    價新台幣（下同）十六萬七千元，自訴人不疑有詐，旋於當日依被告指示，將前
    開電腦設備送至新林塔公司及台中縣龍井鄉○○路○段二六號兩處安裝，被告並
    當場簽發九十一年一月三十日，由彰化商業銀行大肚分行付款，同前價款面額之
    個人支票一紙，以供支付前開貨款，被告並簽發同額本票及同意書各一紙，作為
    擔保。詎該支票屆期經提示竟以存款不足為由遭退票，自訴人旋至被告營業處所
    找尋，豈知被告已於二週前遷移而不知去向，且營業貨品及設備均已搬空，至此
    自訴人始知受騙，因認被告涉有刑法第三百三十九條第一項之詐欺取財罪嫌等語
    。
二、訊據被告甲○堅決否認右揭犯行，辯稱：我是在台北地區做大樓打掃的臨時工，
    並未開設過新林塔公司，我僅係國小畢業，也未在銀行開立帳戶而使用支票，且
    我的國民身分證曾經遺失過等語。
三、查被告所稱上情，經自訴人到庭與被告對質時陳稱：與我為交易而詐騙我的「甲
    ○」並非在庭之被告，該「甲○」約五十幾歲，而右手有不自主抖動習慣，但被
    告並無等語，有本院九十一年八月三十日審判筆錄可憑，參以被告身分證於九十
    一年七月二十九日補發，有身分證影本附卷可稽。足見與自訴人為交易且為自訴
    人認係施用詐術詐騙自訴人貨物之人並非被告甲○，而係冒名之不詳姓名之人。
四、按犯罪事實，應依證據認定之，無證據不得推定其犯罪事實。又不能證明被告犯
    罪者，應諭知無罪之判決，刑事訴訟法第一百五十四條、第三百零一條第一項定
    有明文。又刑事訴訟法第三百二十條第二項第一款明定，自訴狀應記載被告之姓
    名、性別、年齡、籍貫、職業、住所或居所，或其他足資辨別之特徵，本案自訴
    人提出之自訴狀所記載之被告姓名、性別、年齡、身分證字號及住址（按被告原
    寄居於台北縣土城市○○街一三七巷二弄八號四樓）均屬被冒名之甲○本人，並
    無其他特徵可認定自訴人提起自訴對象係指被告以外之人，是自訴人提起自訴之
    對象應係被冒名之本案被告甲○，而法院應不得就其他人為訴外審判。即本案自
    訴對象係被冒名之甲○，法院審判之對象亦應一致。經查，被告甲○既非新林塔
    公司之負責人，亦非與自訴人為交易之對象等情，業據自訴人當庭對質陳述明確
    ，且被告當庭之簽名亦與冒名和自訴人為交易之人之簽名不符，復有新林塔公司
    甲○名片影本、出貨單、支票、本票、同意書、新林塔公司登記表、彰化銀行大
    肚分行甲○甲存帳戶開戶及往來對帳單、戶籍謄本等件在卷可稽。是被告上開辯
    詞，與事實相符，堪予採信。被告既無前開自訴意旨所指之詐欺行為，此外，復
    查無其他積極證據足資證明被告甲○涉犯前揭自訴人所指之詐欺罪，既不能證明
    被告犯罪，自應諭知無罪之判決。
據上論斷，應依刑事訴訟法第三百四十三條、第三百零一條第一項前段，判決如主文
。
中      華      民      國    九十一    年      九      月      六      日
                                臺灣台中地方法院刑事第七庭
                                    法  官   夏  一  
右正本證明與原本無異。
如不服本判決，應於判決送達後十日內向本院提出上訴狀( 應附繕本 )。
                                    書記官
中      華      民      國    九十一    年      九      月      六      日
